【裁判字號】    90,易,366
【裁判日期】    900731
【裁判案由】    毒品危害防制條例
【裁判全文】
台灣苗栗地方法院刑事判決                            九十年度易字第三六六號
    公  訴  人  臺灣苗栗地方法院檢察署檢察官
    被      告  甲○○
右列被告因違反毒品危害防制條例案件，經檢察官提起公訴（九十年度毒偵字第五三
八號），本院判決如左：
    主  文
甲○○連續施用第二級毒品，處有期徒刑拾月。
    事  實
一、甲○○前於民國八十三年間，因違反肅清煙毒條例、槍砲彈藥刀械管制條例、麻
    醉藥品管理條例等案件，經臺灣彰化地方法院分別判處有期徒刑二年一月、一年
    二月及四月，應執行有期徒刑二年十月確定，於八十四年九月十六日入監服刑，
    嗣於八十五年間又因贓物、違反槍砲彈藥刀械管制條例等案件，經法院判處應執
    行有期徒刑六月，復因違反麻醉藥品管理條例案件，經最高法院判處有期徒刑五
    年四月確定後，嗣經臺灣高等法院臺中分院就上開案件，合併定其應執行刑為有
    期徒刑八年四月確定，於八十八年三月三十一日假釋出獄，刑期應至九十二年六
    月十四日始屆滿（不構成累犯），詎甲○○於假釋期間內，猶不知悔改，復於八
    十九年間，因施用毒品案件，經依裁定送觀察、勒戒後，認無繼續施用毒品之傾
    向，業經臺灣苗栗地方法院檢察署檢察官於八十九年十月九日以八十九年度毒偵
    緝字第四一一號為不起訴處分確定後，復基於施用第二級毒品安非他命之概括犯
    意，自八十九年底某日起至九十年二月五日回溯前四日內之某時止，在苗栗縣苗
    栗市○○里○○街四二巷十一號住處及福星山等地，連續施用安非他命多次，約
    每週施用二次，嗣於九十年二月五日，甲○○因另案送臺灣苗栗看守所附設分監
    執行時，經採尿送驗結果呈甲基安非他命及安非他命陽性反應，經依本院九十年
    度毒聲字第四五三號裁定送觀察、勒戒後，認有繼續施用毒品之傾向，始悉上情
    ，並依本院九十年度毒聲字第五四九號裁定令入戒治處所施以強制戒治。
二、案經臺灣苗栗看守所報請臺灣苗栗地方法院檢察署檢察官偵查起訴。
    理  由
一、訊據被告甲○○於看守所談話、檢察官偵訊及本院審理時均坦承上開連續施用安
    非他命多次等情不諱，又其於九十年二月五日所採集之尿液，經檢驗結果，呈甲
    基安非他命及安非他命陽性反應，此有私立中山醫學院附設孫中山先生紀念醫院
    藥物濫用檢測中心篩檢報告一件附卷可稽，而安非他命經投與人體後，得於施用
    後四日內在尿液檢出安非他命及甲基安非他命陽性反應，查被告自承其於採尿前
    幾天有施用安非他命，核與上情相符，是被告自白應堪採信，堪認被告最後一次
    施用安非他命係在九十年二月五日回溯前四日內之某時。次查，被告前於八十九
    年間，曾因施用毒品案件，經本院裁定送觀察、勒戒後，認無繼續施用毒品之傾
    向，由臺灣苗栗地方法院檢察署檢察官於八十九年十月九日以八十九年度毒偵緝
    字第四一一號為不起訴處分確定在案後，又於五年內再犯毒品危害防制條例第十
    條之罪，經依本院裁定送觀察、勒戒後，認有繼續施用毒品之傾向，依本院九十
    年度毒聲字第五四九號裁定令入戒治處所施以強制戒治一年等節，有臺灣高等法
    院被告全國前案紀錄表、臺灣高等法院檢察署刑案查註紀錄簡覆表、本院九十年
    度毒聲字第四五三號裁定、九十年度毒聲字第五四九號裁定、臺灣苗栗看守所九
    十年五月二日苗所衛字第一七五九號函附之有無繼續施用毒品傾向證明書各一件
    附卷可憑。是本件事證明確，被告犯行堪以認定。
二、按安非他命為毒品危害防制條例第二條第二項第二款所規範之第二級毒品。又犯
    毒品危害防制條例第十條之罪者，依同條例第二十條第一項規定，檢察官應先將
    被告送勒戒處所觀察、勒戒，經觀察、勒戒後而無繼續施用毒品之特定情形下，
    始得由檢察官為不起訴處分，除此情形外，被告倘有繼續施用毒品行為，仍應依
    刑事訴訟程序追訴處罰，此觀同條例第二十條第三項規定不起訴處分後五年內再
    犯或三犯以上者，不適用同條第二項得由檢察官為不起訴處分之規定即明。查被
    告甲○○前於八十九年間因施用毒品案件，經裁定送觀察、勒戒後，認無繼續施
    用傾向，由臺灣苗栗地方法院檢察署檢察官為不起訴處分確定。被告復於五年內
    再犯毒品危害防制條例之案件，經送觀察、勒戒後，認有繼續施用毒品之傾向，
    核其所為係違反毒品危害防制條例第十條第二項之施用第二級毒品罪。被告先後
    多次施用毒品犯行，時間緊接，方法相同，觸犯構成要件相同之罪，顯係基於概
    括犯意為之，為連續犯，依刑法第五十六條之規定，以一罪論。其施用毒品前後
    非法持有毒品之低度行為，應為施用之高度行為所吸收，不另論罪。末查公訴人
    係以被告於八十九年底某日起至九十年一月底止施用安非他命而提起公訴，惟依
    尿液檢驗結果，被告最後一次施用毒品犯行應係在九十年二月五日前四日內之某
    時止，核與被告在本院審理時之自白相符，是上開未經起訴部分因與已起訴且判
    決有罪部分有連續犯之裁判上一罪關係，自應併予審判，故本院自得併予審究，
    併此敘明。爰審酌被告非法施用第二級毒品安非他命，對個人身心戕害甚鉅，且
    前已因施用毒品案件，送觀察、勒戒後，經公訴人為不起訴處分確定，又再度被
    查獲施用毒品，經送觀察、勒戒後，認有繼續施用毒品傾向，顯未因前所受之觀
    察、勒戒處分而決心改過，惟念其於本院審理時尚能坦承犯行及其本件施用毒品
    行為之情節輕重等一切情狀，量處所主文所示之刑。
據上論斷，應依刑事訴訟法第二百九十九條第一項前段，毒品危害防制條例第十條第
二項，刑法第十一條前段、第五十六條，判決如主文。
本案經檢察官蔡宗熙到庭執行職務。
中    華    民    國    九十      年      七        月      三十一      日
                                    臺灣苗栗地方法院刑事第二庭
                                        法  官  陳  慧  萍
右正本證明與原本無異。
如不服本判決，應於送達後十日內向本院提出上訴狀(須附繕本)，上訴於台灣高等
法院台中分院。
                                        書記官  陳  建  分
中    華    民    國    九十      年      七        月      三十一      日
附錄本案論罪科刑法條：
毒品危害防制條例第十條第二項：
  施用第二級毒品者，處三年以下有期徒刑。


司法院資訊處製作；財團法人民間司法改革基金會備份。
